臺灣彰化地方法院刑事判決
111年度交訴字第27號
公  訴  人  臺灣彰化地方檢察署檢察官
被      告  金𥪕堃



上列被告因公共危險等案件，經檢察官提起公訴（110年度偵字
第15098號），被告於準備程序中就被訴事實為有罪之陳述，經
告知簡式審判程序之旨，並聽取公訴人、被告之意見後，本院合
議庭裁定由受命法官獨任依簡式審判程序審理，判決如下：
    主  文
金𥪕堃汽車駕駛人，無駕駛執照犯過失傷害罪，處有期徒刑參月
，如易科罰金，以新臺幣壹仟元折算壹日。又犯駕駛動力交通工
具發生交通事故致人傷害而逃逸罪，累犯，處有期徒刑柒月。
    犯罪事實及理由
一、本案犯罪事實、證據及應適用之法條，除：㈠起訴書犯罪事
    實欄一、第6行至第7行「騎乘」前增加「無駕駛執照（駕照
    吊銷）」；㈡證據部分補充：「被告於本院準備程序及審理
    時之自白」、「公路監理電子閘門證號查詢機車駕駛人查詢
    資料網路列印畫面」、「彰化縣○○○○○○○道路○○○○○○○○○○○○○
    路○○○○○○○號查詢機車駕駛人網路列印畫面」、「車輛詳細
    資料報表」；㈢適用法律關於論罪部分補充：「核被告所為
    ，係犯道路交通管理處罰條例第86條第1項、刑法第284條前
    段之無駕駛執照過失傷害罪及刑法第185條之4第1項前段之
    駕駛動力交通工具肇事致人受傷逃逸罪。檢察官就過失傷害
    部分，認被告僅係犯刑法第284條第1項前段之過失傷害罪，
    容有誤解，惟此部分業經蒞庭之公訴檢察官當庭更正如前，
    並經本院當庭告知被告更正後之罪名（見本院卷第181頁）
    ，已無礙被告防禦權之行使，故本院自無庸變更起訴法條，
    附此敘明。」；㈣適用法律關於累犯部分補充：「按司法院
    釋字第775號解釋解釋文：『……有關累犯加重本刑部分，不生
    違反憲法一行為不二罰原則之問題。惟其不分情節，基於累
    犯者有其特別惡性及對刑罰反應力薄弱等立法理由，一律加
    重最低本刑，於不符合刑法第59條所定要件之情形下，致生
    行為人所受之刑罰超過其所應負擔罪責之個案，其人身自由
    因此遭受過苛之侵害部分，對人民受憲法第8條保障之人身
    自由所為限制，不符憲法罪刑相當原則，牴觸憲法第23條比
    例原則。於此範圍內，有關機關應自本解釋公布之日起2年
    內，依本解釋意旨修正之。於修正前，為避免發生上述罪刑
    不相當之情形，法院就該個案應依本解釋意旨，裁量是否加
    重最低本刑。……』查被告前因不能安全駕駛致交通危險及肇
    事逃逸案件，分別經本院以107年度交簡字第2166號簡易判
    決處有期徒刑3月確定、以107年度交訴字第137號判決處有
    期徒刑6月確定，嗣經本院以108年度聲字第957號裁定應執
    行有期徒刑8月確定；另因不能安全駕駛致交通危險案件，
    經臺灣臺北地方法院以109年度交簡字第522號簡易判決處有
    期徒刑5月確定。嗣上開案件與其他判處拘役確定之案件接
    續執行後，有期徒刑部分於110年9月5日執行完畢，有被告
    之臺灣高等法院被告前案紀錄表附卷可稽（見本院卷第14頁
    至第18頁），是被告於有期徒刑執行完畢5年以內故意再犯
    本案有期徒刑以上之肇事逃逸罪，符合累犯之要件，且被告
    前因肇事逃逸案件，經論罪科刑且執行完畢，其仍未能記取
    教訓，再犯本案罪質相同之肇事逃逸罪，本院考量倘仍以最
    低法定本刑為量刑之下限，未能反應其本案之犯罪情節，而
    與罪刑相當原則有違，是參諸前揭司法院釋字意旨，爰依刑
    法第47條第1項規定，就其所犯之肇事逃逸罪，加重其刑。
    」外，餘均引用檢察官起訴書之記載（如附件）。
二、爰以被告之責任為基礎，並審酌其於駕駛執照遭吊銷後竟仍
    騎車上路，復於起駛時未禮讓後方直行車先行，而與告訴人
    蘇銘昇所騎乘之車輛發生碰撞，導致告訴人受有如起訴書所
    載之傷害，實屬不該，復於肇事後，竟未報警處理或對告訴
    人施予任何救護，即逕自離去，所為實不足取，且考量被告
    ，兼衡其自述為高職肄業之智識程度、從事木工、未婚、無
    子之生活狀況（見本院卷第192頁）、犯後雖坦承犯行，然
    迄未與告訴人達成和解並賠償損害之態度，以及檢察官就無
    駕駛執照過失傷害罪部分具體求處有期徒刑3月、肇事逃逸
    部分則求處有期徒刑7月之意見等一切情狀，分別量處如主
    文所示之刑，並就被告所犯無駕駛執照過失傷害罪部分，諭
    知易科罰金之折算標準。
據上論斷，應依刑事訴訟法第273條之1第1項、第299條第1項前
段、第310條之2、第454條第2項，判決如主文。
本案經檢察官黃智炫提起公訴，檢察官黃建銘到庭執行職務。
中　　華　　民　　國　　111 　年　　8 　　月　　10　　日
                  刑事第七庭  法　官  巫美蕙
以上正本證明與原本無異。
如不服本判決應於收受判決後20日內向本院提出上訴書狀，並應
敘述具體理由；其未敘述上訴理由者，應於上訴期間屆滿後20日
內向本院補提理由書（均須按他造當事人之人數附繕本）「切勿
逕送上級法院」。
告訴人或被害人對於判決如有不服具備理由請求檢察官上訴者，
其上訴期間之計算係以檢察官收受判決正本之日期為準。  
中　　華　　民　　國　　111 　年　　8 　　月　　10　　日
                              書記官  李政優　
附錄本案論罪科刑法條：
道路交通管理處罰條例第86條第1項
汽車駕駛人，無駕駛執照駕車、酒醉駕車、吸食毒品或迷幻藥駕
車、行駛人行道或行經行人穿越道不依規定讓行人優先通行，因
而致人受傷或死亡，依法應負刑事責任者，加重其刑至二分之一
。
中華民國刑法第284條前段
因過失傷害人者，處1年以下有期徒刑、拘役或10萬元以下罰金
；致重傷者，處3年以下有期徒刑、拘役或30萬元以下罰金。
中華民國刑法第185條之4第1項
駕駛動力交通工具發生交通事故，致人傷害而逃逸者，處6月以
上5年以下有期徒刑；致人於死或重傷而逃逸者，處1年以上7年
以下有期徒刑。